# 生产性生物资产遭受自然灾害的账务处理

提问人：Irene0242 时间：2020-10-31 19:33:09
求教：
从事果树种植的农业企业，因遭受霜冻和冰雹，导致减产甚至绝收，以下情况下应该如何处理账务：
1 、未成熟的生产性生物资产，灾害导致大幅减产，损失应该如何处理？如果收到保险赔偿应该怎么入账？
2 、已经转成熟的生物资产停止资本化，但在开花阶段遭受霜冻，完全绝收，但本年仍需发生果树的水肥、人工等支出，应如何处理？

回答人：chenyiwei
1 、生物资产因受灾导致减产的，应计提资产减值准备，利润表上计入资产减值损失。
如果绝收，则在履行必要审批手续后予以核销，计入营业外支出。
如有保险赔偿的，可在实际收到时计入营业外收入。
2 、已经转成熟的生物资产停止资本化，但在开花阶段遭受霜冻，完全绝收，但本年仍需发生果树的水肥、人工等支出，仍予以费用化处理。

提问人：Irene0242 时间：2020-11-02 19:33:09
感谢陈版回复，不过我还是有些疑问：
1 、果树类的生物资产，未成熟时的成本投入都资本化处理，因灾害的减产，只影响本年产量，并不影响果树质量及以后年度的产量，是否只是继续资本化处理即可，不用计提减值？
2 、已经转成熟的果树，因自然灾害导致本年绝收，只有受灾前的成本可以转营业外支出吗？

回答人：chenyiwei
1 、取决于对未来以后年度产量受影响程度的预估，如果未导致可收回金额低于账面价值，也可能不计提减值准备。 2 、是，成熟后的管护成本本身都是费用化的。